臺灣高等法院高雄分院刑事判決　　　　100年度上訴字第645號
上　訴　人
即　被　告　梁振富
上列上訴人因毒品危害防制條例案件，不服臺灣屏東地方法院10
0 年度訴字第132 號中華民國100 年3 月17日第一審判決（起訴
案號：臺灣屏東地方法院檢察署100 年度毒偵字第48號），提起
上訴，本院判決如下：
     主  文
上訴駁回。
     理  由
一、按不服地方法院之第一審判決而上訴者，應向管轄第二審之
    高等法院為之。上訴書狀應敘述具體理由。第二審法院認為
    上訴書狀未敘述理由或上訴有第362 條前段之情形者，應以
    判決駁回之，刑事訴訟法第361 條第1 項、第2 項、第367
    條前段定有明文。又原審依實體法或程序法得依職權自由裁
    量之事項（如刑之酌減、量定及定執行刑等），不得任意指
    摘，否則非屬具體理由，可逕由程序上予以駁回（最高法院
    民國71年3 月2 日71年度第3 次刑事庭會議決議三參考）；
    必須具體表明原審判決所為自由裁量之行使，未合乎法律之
    目的，違背內部性界限，而屬權利濫用之違法，或違反比例
    原則、平等原則、公平正義等法則，始足當之。
二、本件上訴人即被告梁振富經原審論以施用第一級毒品罪，判
    處有期徒刑8 月，已經敘述其量刑審酌之一切情狀（被告施
    用毒品，足以戕害其身心，滋生其他犯罪，惡化治安，嚴重
    損及公益，且被告前曾犯有施用毒品，復經觀察勒戒執行完
    畢，其竟再為本件施用毒品犯行，顯見其不思悔改，自我控
    制能力亦顯不佳；惟另考量被告於犯後已能坦承犯行，而其
    施用毒品之行為於本質上係屬自我戕害行為，反社會性之程
    度應屬較低，兼衡其之犯罪動機、目的、智識程度等），在
    客觀上並無不當之處。上訴人梁振富雖於100 年4 月13日上
    訴期間屆滿前之100 年4 月6 日，具狀提起上訴，但上訴理
    由僅空言表示：「被告尚有一對兒女，如無被告督促，行為
    會有偏差造成問題；被告家中都會淹水，須由被告做好防護
    措施；被告長年受皮膚病之騷擾，須靠藥物治療」云云，請
    求從輕量刑，而指摘原判決不當。惟被告上開上訴意旨，均
    僅是其私人因素，不影響其已經涉犯本件施用毒品罪之認定
    。被告雖以原審量刑過重，請求從輕量刑，但原審量處被告
    梁振富有期徒刑8 月，衡之一般同類判決已經從輕，在客觀
    上並未過重；被告又未敘述原審判決之量刑，有何未合乎法
    律之目的，違背內部性界限，或違反比例原則、平等原則、
    公平正義等法則，導致量刑過重之具體理由，此有上訴狀在
    卷可按。揆之上開規定，上訴人之上訴顯屬違背法律上之程
    式，應由本院依同法第367 條前段、第372 條規定，不經言
    詞辯論，逕行判決如主文。
中    華    民    國   100    年    4     月    28    日
                刑事第五庭    審判長法  官  曾永宗
                                    法  官  鍾宗霖
                                    法  官  任森銓
以上正本證明與原本無異。
如不服本判決應於收受本判決後10日內向本院提出上訴書狀，其
未敘述上訴理由者，並得於提起上訴後10日內向本院補提理由書
狀（應附繕本）。
中    華    民    國   100    年    4     月    28    日
                                    書記官  呂素珍